【裁判字號】    97,裁,1373
【裁判日期】    970221
【裁判案由】    建築法
【裁判全文】
最  高  行  政  法  院  裁  定
                                     97年度裁字第01373號
上  訴  人  甲○○
被 上訴 人  臺北市政府都市發展局
代  表  人  許志堅
上列當事人間建築法事件，上訴人對於中華民國96年11月1日臺
北高等行政法院96年度訴字第1284號判決，提起上訴。本院裁定
如下：
    主  文
上訴駁回。
上訴審訴訟費用由上訴人負擔。
    理  由
一、按對於高等行政法院判決之上訴，非以其違背法令為理由，
    不得為之，行政訴訟法第242條定有明文。依同法第243條第
    1項規定，判決不適用法規或適用不當者，為違背法令；而
    判決有同條第2項所列各款情形之一者，為當然違背法令。
    是當事人對於高等行政法院判決上訴，如依行政訴訟法第
    243條第1項規定，以高等行政法院判決有不適用法規或適用
    不當為理由時，其上訴狀或理由書應有具體之指摘，並揭示
    該法規之條項或其內容；若係成文法以外之法則，應揭示該
    法則之旨趣；倘為司法院解釋或本院之判例，則應揭示該判
    解之字號或其內容。如以行政訴訟法第243條第2項所列各款
    情形為理由時，其上訴狀或理由書，應揭示合於該條項各款
    之事實。上訴狀或理由書如未依此項方法表明，或其所表明
    者與上開法條規定不合時，即難認為已對高等行政法院判決
    之違背法令有具體之指摘，其上訴自難認為合法。
二、本件上訴人對於高等行政法院判決上訴，係主張：依建築技
    術規則第1條第9款關於樓地板面積之用語解釋及第31條關於
    地板之規定，確知本件景觀窗並未增加面積或高度，即無增
    建行為；又被上訴人民國94年8月29日北市工自建字第
    09453761200號函，說明上訴人2樓前窗口設置景觀窗，不符
    臺北市違章建築處理要點第9點「建築物依法留設之窗口、
    陽台或位於防火間隔（巷）外牆，裝設透空率在70%以上之
    柵欄式防盜窗，其淨深未超過50公分，應留有效開口並未上
    鎖者，免於查報。」之規定，請自行改善以茲適法，即明確
    認定接受系爭景觀窗可存在不必拆除，只要自行改善即可，
    並無原判決所認設置系爭景觀窗為「增建」行為，是原判決
    所持理由與法規有間。況上訴人已自行改善淨深未超過50公
    分，並留有效開口及未上鎖，柵欄只有兩根柵欄，佔總面積
    不到5%，足茲適法等語，為其理由。
三、本院查：觀之上訴人所陳上述理由，無非係重述其在原審業
    經主張而為原判決摒棄不採之陳詞，並執其誤引建築技術規
    則建築技術施工編之法條所得之主觀法律見解，就原審所為
    論斷，泛言其不適用法令及違背法令，而非具體表明合於不
    適用法規、適用法規不當、或行政訴訟法第243條第2項所列
    各款之事實，難認對原判決之如何違背法令已有具體之指摘
    。依首揭規定及說明，應認其上訴為不合法，應予駁回。
四、依行政訴訟法第249條第1項前段、第104條、民事訴訟法第
    95條、第78條，裁定如主文。
中    華    民    國    97    年    2     月    21    日
                    最高行政法院第一庭
                        審判長法官  鄭  淑  貞
                              法官  黃  本  仁
                              法官  吳  明  鴻
                              法官  鄭  小  康
                              法官  帥  嘉  寶
以  上  正  本  證  明  與  原  本  無  異
中    華    民    國    97    年    2     月    21    日
                              書記官  阮  思  瑩


司法院資訊處製作；財團法人民間司法改革基金會備份。
